臺灣桃園地方法院小額民事判決
110年度桃小字第865號
原      告  固德資產管理顧問股份有限公司

法定代理人  王吳貴妹
訴訟代理人  廖淑琴  
            陳憲聰  
            陳柏翰  
被      告  游雅筑  
上列當事人間請求給付電信費事件，本院於民國111年4月21日言
詞辯論終結，判決如下：
    主    文
被告應給付原告新臺幣26,671元，及自民國110年2月23日起至清
償日止，按年息5％計算之利息。
原告其餘之訴駁回。
訴訟費用新臺幣1,000元由被告負擔新臺幣700元，餘由原告負擔
。
本判決第1項得假執行。
    事實與理由
壹、程序部分：
    被告經合法通知，未於最後言詞辯論期日到場，核無民事訴
    訟法第386條所列各款情形，爰依原告之聲請，由其一造辯
    論而為判決。
貳、實體部分：
一、原告主張：被告分別於104年9月30日起陸續向訴外人遠傳電
    信股份有限公司（下稱遠傳公司）申請租用帳號為00000000
    00、0000000000、0000000000，門號為0000000000、000000
    0000、0000000000（下稱系爭門號）之行動電話業務服務，
    其中門號0000000000係於105年2月2日由門號0000000000變
    更而來，並均簽立行動寬頻業務服務申請書（下稱系爭契約
    ），依約被告應按繳費通知所定期限繳納電信費，並均約定
    使用期限，被告若於使用期限內提前退租，需依未到期日數
    計算並繳納違約金（即專案補貼款）。詎被告嗣後未依約繳
    款，系爭契約均提前終止，尚欠上開門號電信費新臺幣（下
    同）10,819元、違約金26,052元、小額帳款619元，共計37,
    490元迄未清償。又訴外人遠傳公司已於107年12月3日將對
    被告之上開債權讓與原告。為此，爰依系爭契約及債權讓與
    法律關係提起本件訴訟等語，並聲明：被告應給付原告37,4
    90元，及自起訴狀繕本送達之翌日起至清償日止，按週年利
    率5％計算之利息。
二、被告未於最後言詞辯論期日到場，惟其前曾到庭辯稱：伊只
    知道0968的那支是伊辦的伊在用，另外兩支0976的跟伊沒有
    關係，0968那支電信費用部分伊要主張時效抗辯，違約金部
    分伊願意支付，0976的與伊無關等語，資為抗辯，並聲明：
    原告之訴駁回。　　
三、得心證之理由：
　㈠就系爭契約所生之電信費部分，原告當庭捨棄（見本院卷第1
    27頁）。　
　㈡按當事人主張有利於己之事實者，就其事實有舉證之責任；
    私文書應由舉證人證其真正。民事訴訟第277 條前段、第35
     7條前段分別定有明文。又請求履行債務之訴，除被告自認
    原告所主張債權發生原因之事實外，應先由原告就其主張此
    項事實，負舉證之責任，必須證明其為真實後，被告於其抗
    辯事實，始應負證明之責任，此為舉證責任分擔之原則（最
    高法院43年度台上字第377號判決意旨參照）。準此，被告
    既辯稱其從未向遠傳公司申辦0976門號及簽立契約，原告自
    應就0976門號及契約所載被告簽名為真正及被告與遠傳公司
    曾成立小額帳款及違約金債務之事實負舉證責任，否則應受
    不利之判決。
　㈢經查，本院依原告聲請函請法務部調查局將原告提出記載「
    游雅筑」簽名筆跡之系爭契約原本與被告當庭自書姓名，及
    本院職權調取之被告曾任職之泓億通訊應徵人員履歷表、郵
    政存簿儲金立帳申請書、台新國際商業銀行新臺幣往來印鑑
    資料卡、中國信託印鑑卡、中國信託銀行開戶暨辦理各項業
    務申請書、第一商業銀行各類存款開戶暨往來業務項目申請
    書、換領國民身分證申請書、日盛銀行個人戶開戶申請書等
    文件原本為筆跡鑑定，經法務部調查局將系爭契約原本編為
    甲1類（0979門號）、甲2類（0976門號）筆跡，其餘文件則
    編為乙類筆跡，鑑定結果略以：「甲1類筆跡與乙類筆跡筆
    劃特徵相同，研判應為同一人所書；甲2類筆跡與乙類筆跡
    筆劃相似，研判有可能為同一人所書。」，有該局111年3月
    22日調科貳字第11103119450號函檢送之鑑定書在卷可稽（
    見本院卷第117至121 頁），可知系爭契約申請書即甲1 、
    甲2類筆跡，均與被告當庭書寫之簽名，及其過往留有簽名
    文件之筆跡相符，而被告既已在申請書上簽名，已足認其本
    人確有申請系爭門號之事實，是原告依據系爭契約及債權讓
    與關係，請求被告給付違約金26,052元及小額帳款619元，
    實屬有據。
　㈣按給付無確定期限者，債務人於債權人得請求給付時，經其
    催告而未為給付，自受催告時起，負遲延責任。其經債權人
    起訴而送達訴狀，或依督促程序送達支付命令，或為其他相
    類之行為者，與催告有同一之效力；又遲延之債務，以支付
    金錢為標的者，債權人得請求依法定利率計算之遲延利息；
    而應付利息之債務，其利率未經約定，亦無法律可據者，週
    年利率為5％，民法第229條第2項、第233條第1項前段及第20
    3條分別定有明文。本件原告對被告之債權，係以支付金錢
    為標的，未約定利息，則被告應自受催告時起，負遲延責任
    。是原告就上述得請求之金額，併請求自支付命令送達被告
    之翌日即110年2月23日起（於110年2月22日送達，見司促卷
    第26頁）至清償日止，按週年利率5％計算之利息，洵屬有據
    。
四、從而，原告依系爭契約及債權讓與之法律關係，請求被告給
    付如主文第1項所示，為有理由，應予准許，逾此範圍，為
    無理由，應予駁回。
五、本件原告勝訴部分係依小額訴訟程序所為之判決，爰依民事
    訴訟法第436條之20規定，應就被告敗訴之部分，依職權宣
    告假執行。
六、本件事證已臻明確，兩造其餘攻擊防禦方法及舉證，經本院
    斟酌後，核與判決結果無影響，爰不予一一論述，併此敘明
    。
七、訴訟費用負擔之依據：民事訴訟法第79條。並依同法第436
    條之19規定，確定訴訟費用額如主文第3項所示。
中　　華　　民　　國　　111 　年　　4 　　月　　29　　日
                  桃園簡易庭  法  官  曾耀緯
以上為正本係照原本作成。
如不服本判決，應於送達後20日內，向本院提出上訴狀並表明上
訴理由，如於本判決宣示後送達前提起上訴者，應於判決送達後
20日內補提上訴理由書（須附繕本）。
如委任律師提起上訴者，應一併繳納上訴審裁判費。
中　　華　　民　　國　　111 　年　　4 　　月　　29　　日
                              書記官  吳宏明
附錄
一、民事訴訟法第436條之24第2項：
    對於小額程序之第一審裁判上訴或抗告，非以其違背法令為
    理由，不得為之。
二、民事訴訟法第436條之25：
    上訴狀內應記載上訴理由，表明下列各款事項：
    （一）原判決所違背之法令及其具體內容。
    （二）依訴訟資料可認為原判決有違背法令之具體事實。
三、民事訴訟法第471條第1項：（依同法第436條之32第2項規定
    於小額事件之上訴程序準用之）上訴狀內未表明上訴理由者
    ，上訴人應於提起上訴後二十日內，提出理由書於原第二審
    法院；未提出者，毋庸命其補正，由原第二審法院以裁定駁
    回之。